# 新股申购款及认购股票未过户前的处理

提问人：enayuan 时间：2016-01-14 21:39:32
请教陈版主，证券公司划出新股申购款如何处理，是否可以放其他货币资金，中签后转交易性金融资产？定增的认购保证金如何列报？以及确定认购份额缴款后但股票尚未发行登记到名下前是否也可以列示在可供？新三板定增的股票是否跟A股有差异？

回答人：chenyiwei
新股申购资金或保证金在划出时先计入“其他货币资金——存出保证金”，到认购程序完成，对应股份登记到本公司名下后，转为相应类别的金融资产核算。 确定认购份额缴款后但股票尚未发行登记到名下前还不能确认为金融资产。因为只有这时才能完整享有股份对应的股东权益。且股份发行在最后一刻被紧急叫停的案例不是没有过。

提问人：enayuan 时间：2016-04-15 16:54:24
感谢陈版。。但是我最近看到的案例，与新三板公司签订的认购协议都已经全额支付了认购款，为什么不放其他应收款等往来呢？

回答人：chenyiwei
新三板定向增发股权认购款，应首先确认为其他非流动资产——预付投资款，到该新三板公司取得股转系统的股份登记函之后，才可转入长期股权投资或金融资产。